臺灣高等法院臺南分院民事裁定　95年度抗字第196號
抗　告　人　甲 ○ ○
訴訟代理人　范 仲 良　律師
複　代理人　丁 ○ ○
相　對　人　玄燕電子國際有限公司
法定代理人　乙○○○
訴訟代理人　吳 春 生　律師
複　代理人　丙 ○ ○
上列抗告人因與相對人間請求侵權行為損害賠償假扣押事件，對
於中華民國95年2月7日臺灣臺南地方法院95年度裁全字第1076號
裁定提起抗告，本院裁定如下：
    主  文
本件於臺北高等行政法院行政訴訟終結前，停止訴訟程序。
    理  由
一、按訴訟全部或一部之裁判，以他訴訟之法律關係是否成立為
    據者，法院得在他訴訟終結前，以裁定停止訴訟程序；前項
    規定，於應依行政爭訟程序確定法律關係是否成立者準用之
    ；民事訴訟法第182 條第1項、第2項前段定有明文。復按民
    事或刑事訴訟之裁判，以行政處分是否無效或違法為據者，
    應依行政爭訟程序確定之；前項行政爭訟程序已經開始者，
    於其程序確定前，民事或刑事法院應停止其審判程序，亦為
    行政訴訟法第12條所明定。
二、本件抗告人抗告意旨略以：
（一）相對人所提公司變更登記表，表示法定代理人已變更為乙
      ○○○乙節，業經經濟部民國（下同）95年2 月20日經授
      中字第0953169 95640 號函予以撤銷，回復由甲○○擔任
      董事長，此有經濟部函及公司變更登記表足稽。
（二）按公司法第108條：「公司應至少置董事1人執行業務並代
      表公司，最多置董事3 人，應經3分之2以上股東之同意，
      就有行為能力之股東中選任之。董事有數人時，得以章程
      特定1 人為董事長，對外代表公司。」相對人之公司章程
      第6 條規定；「本公司置董事2人，並置董事長1人對外代
      表公司。」此有相對人之公司章程足憑，是相對人之法定
      代理人為董事長。茲相對人之董事長，既由經濟部撤銷乙
      ○○○變更登記，而回復為甲○○為董事長，則乙○○○
      自始即無法定代理權限，相對人以乙○○○為法定代理人
      提起假扣押裁定之聲請，當與法不合，應予駁回。
三、經查相對人之法定代理人乙○○○因撤銷公司登記事件，不
    服經濟部95年2月20日經授中字第09531699540號函所為之處
    分，提起訴願，業經行政院於95年11月16日以院臺訴字第09
    50093444訴願決定書駁回其訴願，其不服訴願決定已向臺北
    高等行政法院提起行政訴訟，既有該行政院訴願決定書、及
    本院公務電話查詢紀錄表存卷足稽。而本件民事訴訟之裁判
    ，既應以上開行政訴訟之法律關係是否成立為據，即有於臺
    北高等行政法院行政訴訟終結前，停止本件訴訟程序之必要
    。
四、爰依上揭條文裁定如主文。
中　　華　　民　　國　　96　　年　　1　　月　　25 　日
                  民事第四庭  審判長法　官　王惠一
                                    法　官　蘇重信
                                    法　官　林永茂
上為正本係照原本作成。
如不服本裁定，得於收受本裁定正本送達後10日內，向本院提出
抗告狀（須附繕本）依法應繳納抗告費新台幣1千元。
中　　華　　民　　國　　96　　年　　1　　月　　25 　日
                                    書記官  謝素嬿
